【裁判字號】    97,易,872
【裁判日期】    970904
【裁判案由】    竊盜
【裁判全文】
臺灣彰化地方法院刑事判決               97年度易字第872號
公  訴  人  臺灣彰化地方法院檢察署檢察官
被      告  丙○○
                    （現因另案在臺灣高雄第二監獄執行中）
            甲○○
                    （現因另案在臺灣臺南軍事監獄執行中）
上列被告等因竊盜案件，經檢察官提起公訴（96年度偵字第9552
號），本院判決如下：
    主  文
丙○○共同竊盜，處有期徒刑參月，如易科罰金，以新臺幣壹仟
元折算壹日；又共同竊盜，處有期徒刑參月，如易科罰金，以新
臺幣壹仟元折算壹日。應執行有期徒刑伍月，如易科罰金，以新
臺幣壹仟元折算壹日。
甲○○共同竊盜，處有期徒刑參月，如易科罰金，以新臺幣壹仟
元折算壹日；又共同竊盜，處有期徒刑參月，如易科罰金，以新
臺幣壹仟元折算壹日。應執行有期徒刑伍月，如易科罰金，以新
臺幣壹仟元折算壹日。
    犯罪事實
一、丙○○前於民國94年間因違反職役職責罪及竊盜罪，分經國
    防部中部地方軍事法院及本院判處有期徒刑1 年6 月、1 年
    2 月確定，經定執行刑為有期徒刑2 年6 月，發監執行後，
    於96年4 月14日假釋出監，刑期應至96年12月19日屆滿。詎
    其於假釋期間仍不知悔改，竟因缺錢花用，而與甲○○共同
    基於意圖為自己不法所有之犯意聯絡，先後為下列之竊盜行
    為：
    （一）於96年7 月27日日出後之上午6 時許，由甲○○在外
          把風，丙○○則侵入乙○○位在彰化縣二林鎮○○路
          52號6 樓603 室住處（侵入住宅部分未據告訴），徒
          手竊取乙○○放置在未上鎖梳妝台抽屜內之現金新臺
          幣（下同）10000 元及金戒指2 只、金項鍊1 條、金
          耳環1 對（共價值20000 元），得手後將金飾變賣予
          不知情之金飾店，所得現金供丙○○購買毒品花用殆
          盡。
    （二）於同年8 月中旬某日下午3 時許，由甲○○在駕駛之
          自小客車內把風、接應，丙○○則侵入劉萬華位於彰
          化縣北斗鎮○○路○ 段236 號之住處（侵入住宅部分
          未據告訴），徒手竊取劉萬華所有皮包1 個（內有現
          金22000 元、復華商業銀行存摺、提款卡各1 張及舒
          翠華、劉佩凌國民健保卡各1 張）得手，竊得之現金
          則供2 人朋分花用。
    （三）嗣經乙○○、劉萬華報警處理，始循線查獲上情。
二、案經彰化縣警察局鹿港分局報請臺灣彰化地方法院檢察署檢
    察官偵查起訴。
    理  由
一、本案被告所犯係屬刑事訴訟法第376 條第2 款所列之刑法第
    320 條第1 項普通竊盜罪，本院爰依同法第284 條之1 之規
    定行獨任審判。次按被告以外之人於審判外之陳述，雖不符
    刑事訴訟法第159 條之1 至第159 條之4 之規定，而經當事
    人於審判程序同意作為證據，法院審酌該言詞陳述或書面陳
    述作成時之情況，認為適當者，亦得為證據。當事人、代理
    人或辯護人於法院調查證據時，知有第159 條第1 項不得為
    證據之情形，而未於言詞辯論終結前聲明異議者，視為有前
    項之同意，刑事訴訟法第159 條之5 定有明文。立法意旨在
    於傳聞證據未經當事人之反對詰問予以核實，原則上先予排
    除。惟若當事人已放棄反對詰問權，於審判程序中表明同意
    該等傳聞證據可作為證據；或於言詞辯論終結前未聲明異議
    ，基於尊重當事人對傳聞證據之處分權，及證據資料愈豐富
    ，愈有助於真實發見之理念，且強化言詞辯論主義，使訴訟
    程序得以順暢進行，上開傳聞證據亦均具有證據能力。查本
    案全部卷證，公訴人、被告等均不爭執其證據能力，本院復
    衡以該等供述證據作成時之情況，應為適當，是可認後述所
    引用證據之證據能力均無疑義，合先敘明。
二、上揭犯罪事實，業據被告丙○○於偵查及本院審理時坦承不
    諱，而被告甲○○則坦認犯罪事實（二）所示之犯行，且查
    ：
    （一）渠等之上開供述互核均屬一致，又核與證人即被害人
          乙○○、劉萬華於警、偵訊中證述之情節相符，復有
          現場照片2 張、金飾買入證記簿及被告丙○○持用之
          門號0000000000號、被告甲○○使用門號0000000000
          號行動電話於96年7 月20日至8 月20日雙向通聯紀錄
          在卷可稽，足認被告丙○○、甲○○前開不利於己之
          自白與事實相符，堪可採為論罪科刑之依據。又被告
          丙○○於本院審理時供稱：竊得之現金或變賣贓物所
          得之金錢，或供己購買毒品施用，或與甲○○朋分花
          用等語（見本院97年8 月21日審判筆錄），足見渠等
          確有為自己不法所有之意圖甚明。
    （二）至被告甲○○雖矢口否認犯罪事實（一）所示之犯行
          ，辯稱：「伊並未參與丙○○竊取乙○○財物，亦未
          為丙○○把風，當天係丙○○打電話要伊開車到彰化
          縣二林鎮○○路租屋處載他，伊到達上址後只有在樓
          下等丙○○，並未上6 樓」云云。惟查，證人即共犯
          丙○○迭於偵查及本院審理時結證稱：「伊於97年7
          月27日凌晨1 時及3 、4 時許撥打行動電話與甲○○
          聯絡，甲○○大約4 至5 時許抵達照西路租屋處，伊
          即告訴甲○○要到隔壁（即乙○○住處）偷錢，要甲○○把風，甲○○回答好，等到上午6 時許隔壁之人
          離開，伊就到侵入隔壁房間行竊，甲○○則站在伊承
          租之房間門口，看電梯及樓梯間是否有人來」等語綦
          詳（見偵查卷第97頁、第99頁、本院卷第37至38頁）
          ，又其證述情節核與上揭雙向通聯記錄所示之通話時
          間、基地台位置相符，足認證人丙○○所述堪予採信
          ，被告甲○○空言否認犯行，所辯顯不足採。
    （三）綜上，本案事證明確，被告丙○○、甲○○上開竊盜
          犯行，均洵堪認定。
三、核被告丙○○、甲○○如犯罪事實（一）（二）所為，均係
    犯刑法第320 條第1 項之普通竊盜罪。被告2 人就上開2 次
    竊盜犯行，互有犯意聯絡及行為分擔，均為共同正犯。被告
    2 人所犯上開2 次竊盜犯行，時、地均有間隔，顯係基於各
    別犯意為之，應予分論併罰。爰審酌被告等正值壯年，竟均
    不思循正當途徑獲取財物，反因一時貪念，任意竊取他人財
    物，影響他人財產權，惡行非輕，惟念被告丙○○犯後坦承
    全部犯行，被告甲○○亦坦承部分犯行，態度尚可，又衡量
    渠等之犯罪參與程度、分工模式，暨渠等之生活狀況、智識
    程度、行竊手段及竊得物品價值等一切情狀，分別量處如主
    文所示之刑及諭知易科罰金之折算標準，並定其應執行刑及
    諭知易科罰金之折算標準。
據上論斷，應依刑事訴訟法第299 條第1 項前段，刑法第28條、
第320 條第1 項、第47條第1 項、第41條第1 項前段、第51條第
5 款，刑法施行法第1 條之1 第1 項、第2 項前段，判決如主文
。
本案經檢察官蔡明達到庭執行職務。
中    華    民    國    97    年    9     月    4     日
                  刑事第七庭    法      官  胡宜如
以上正本證明與原本無異。
如不服本判決，應於送達後10日內向本院提出上訴狀，上訴書狀
應敘述具體理由（須附繕本）。
告訴人或被害人對於判決如有不服具備理由請求檢察官上訴者，
其上訴期間之計算係以檢察官收受判決正本之日期為準。
中    華    民    國    97    年    9     月    4     日
                                書  記  官  蕭秀吉
附錄本案論罪科刑法條：
中華民國刑法第320條
意圖為自己或第三人不法之所有，而竊取他人之動產者，為竊盜
罪，處 5 年以下有期徒刑、拘役或 5 百元以下罰金。
意圖為自己或第三人不法之利益，而竊佔他人之不動產者，依前
項之規定處斷。
前二項之未遂犯罰之。


司法院資訊處製作；財團法人民間司法改革基金會備份。
